臺灣高等法院高雄分院刑事判決　　　　100年度上訴字第622號
上　訴　人
即　被　告　郭建麟
選任辯護人　徐文彬律師
上列上訴人因毒品危害防制條例案件，不服臺灣高雄地方法院99
年度訴字第1817號中華民國100 年2 月17日第一審判決（起訴案
號：臺灣高雄地方法院檢察署99年度偵字第30522 號），提起上
訴，本院判決如下：
     主  文
上訴駁回。
     事  實
一、郭建麟（綽號「弟弟」）明知愷他命係毒品危害防制條例所
    列管之第三級毒品，未經許可，不得擅自販賣，竟基於意圖
    營利而販賣第三級毒品愷他命之犯意，先後為下列犯行：
(一)、郭建麟與尤至昇（連同後述犯行及另1 次犯行共4 罪，業經
    臺灣高雄地方法院判刑及定應執行刑有期徒刑3 年確定）共
    同基於販賣第三級毒品愷他命之犯意聯絡，於民國99年5 月
    10日2 時29分許，藍乙玫以其門號0000000000號之行動電話
    ，撥打郭建麟所使用，作為對外販賣毒品工具，門號為0000
    000000號行動電話聯絡購買第三級毒品愷他命事宜時，由尤
    至昇負責接聽，尤至昇與藍乙玫先於電話中談妥交易之金額
    、地點，並同意讓其賒帳新臺幣（下同）1,500 元後，遂於
    同日某時許，持郭建麟提供之愷他命，在高雄市○○○路與
    南屏路口之「丁丁藥局」前，由尤至昇交付5 公克之第三級
    毒品愷他命予藍乙玫，供其施用，以此方式完成交易（即起
    訴書附表一編號九）。
(二)、郭建麟與尤至昇共同基於販賣第三級毒品愷他命之犯意聯絡
    ，於99年5 月16日19時57分許，楊慧亭以其門號0000000000
    號之行動電話，撥打郭建麟上開門號為0000000000號行動電
    話聯絡告以欲購買第三級毒品愷他命事宜，雙方先於電話中
    談妥交易之金額、地點，再由尤至昇持郭建麟提供之愷他命
    ，在高雄市○○路某處，交付不詳數量之第三級毒品愷他命
    5 包予楊慧亭，供其施用，楊慧亭則支付1,800 元予尤至昇
    ，以此方式完成交易（即起訴書附表一編號一）。
(三)、郭建麟意圖營利，基於販賣第三級毒品愷他命之犯意，於99
    年5 月18日15時37分許，楊慧亭以其門號0000000000號之行
    動電話，發送簡訊至郭建麟上開門號為0000000000號行動電
    話，告以欲購買第三級毒品愷他命事宜。嗣於同日某時許，
    在高雄市○○路某處，由郭建麟交付數量不詳之第三級毒品
    愷他命3 包予楊慧亭，供其施用，楊慧亭則支付1,200 元予
    郭建麟而完成交易（即起訴書附表一編號二）。
(四)、郭建麟意圖營利，基於販賣第三級毒品愷他命之犯意，於99
    年5 月20日12時05分許，藍乙玫以其門號0000000000號之行
    動電話，撥打郭建麟上開門號為0000000000號行動電話聯絡
    購買第三級毒品愷他命事宜。嗣於同日12時23分許，在高雄
    市○○路某處，由郭建麟交付5 公克之第三級毒品愷他命予
    藍乙玫，供其施用，藍乙玫則因現金不足而賒帳1,500 元，
    以此方式而完成交易（即起訴書附表一編號十）。
(五)、郭建麟意圖營利，基於販賣第三級毒品愷他命之犯意，於99
    年5 月20日23時28分許，黃炳煌以其門號0000000000號之行
    動電話，撥打郭建麟上開門號為0000000000號行動電話聯絡
    購買第三級毒品愷他命事宜。嗣於同日23時58分許，在高雄
    市○○○路「丁丁藥局」附近，由郭建麟交付數量不詳之第
    三級毒品愷他命1 包予黃炳煌，供其施用，黃炳煌則支付35
    0 元予郭建麟而完成交易（即起訴書附表一編號四）。
(六)、郭建麟意圖營利，基於販賣第三級毒品愷他命之犯意，於99
    年5 月21日22時46分許，陳毓睫以其門號0000000000號之行
    動電話，撥打郭建麟上開門號為0000000000號行動電話聯絡
    購買第三級毒品愷他命事宜。嗣於同日23時43分許，在高雄
    市○鎮區○○路某處，由郭建麟交付1 公克之第三級毒品愷
    他命予陳毓睫，供其施用，陳毓睫則支付300 元予郭建麟而
    完成交易（即起訴書附表一編號七）。
(七)、郭建麟與尤至昇共同基於販賣第三級毒品愷他命之犯意聯絡
    ，於99年5 月22日0 時57分許，陳毓睫以其門號0000000000
    號之行動電話，撥打郭建麟上開門號為0000000000號行動電
    話聯絡告以欲購買第三級毒品愷他命事宜，雙方先於電話中
    談妥交易之金額、地點，再由尤至昇持郭建麟提供之愷他命
    ，於同日1 時30分許，在高雄市新興區六合夜市附近，交付
    5 公克之第三級毒品愷他命予陳毓睫，供其施用，陳毓睫則
    支付1,500 元予尤至昇，以此方式完成交易（即起訴書附表
    一編號八）。
(八)、郭建麟意圖營利，基於販賣第三級毒品愷他命之犯意，於99
    年6 月7 日3 時19分許，藍乙玫以其門號0000000000號之行
    動電話，撥打郭建麟上開門號為0000000000號行動電話聯絡
    購買第三級毒品愷他命事宜。嗣於同日3 時23分許，在高雄
    市美術館區聯合醫院對面之統一超商前，由郭建麟交付5 公
    克之第三級毒品愷他命予藍乙玫，供其施用，藍乙玫則因現
    金不足而賒帳1,500 元，以此方式而完成交易（即起訴書附
    表一編號十一）。
(九)、郭建麟意圖營利，基於販賣第三級毒品愷他命之犯意，於99
    年6 月7 日21時36分許，楊培婷以其門號0000000000號之行
    動電話，撥打郭建麟上開門號為0000000000號行動電話聯絡
    購買第三級毒品愷他命事宜。嗣於同日22時43分許，在高雄
    市美術館區聯合醫院附近，由郭建麟交付5 公克之第三級毒
    品愷他命予楊培婷，供其施用，楊培婷則支付1,500 元予郭
    建麟而完成交易（即起訴書附表一編號六）。
(十)、郭建麟意圖營利，基於販賣第三級毒品愷他命之犯意，於99
    年6 月8 日13時21分許，黃炳煌以其門號0000000000號之行
    動電話，撥打郭建麟上開門號為0000000000號行動電話聯絡
    購買第三級毒品愷他命事宜。嗣於同日14時21分許，在高雄
    市美術館區聯合醫院附近，由郭建麟交付數量不詳之第三級
    毒品愷他命4 包予黃炳煌，供其施用，黃炳煌則支付1,200
    元予郭建麟而完成交易（即起訴書附表一編號五）。
(十一)、郭建麟意圖營利，基於販賣第三級毒品愷他命之犯意，於99
    年6 月12日7 時46分許，楊慧亭以其門號0000000000號之行
    動電話，撥打郭建麟上開門號為0000000000號行動電話聯絡
    購買第三級毒品愷他命事宜。嗣於同日7 時58分許，在高雄
    市美術館區聯合醫院對面之統一超商前，由郭建麟交付數量
    不詳之第三級毒品愷他命3 包予楊慧亭，供其施用，楊慧亭
    則支付1,200 元予郭建麟而完成交易（即起訴書附表一編號
    三）。
二、嗣經警於99年9 月21日17時40分許，持臺灣高雄地方法院搜
    索票至郭建麟位於高雄市○○區○○路80號6 樓居處（尤至
    昇承租）執行搜索，當場查獲郭建麟及林昭利、尤至昇。並
    在屋內扣得郭建麟所有之第三級毒品愷他命3 包（合計驗後
    淨重8.732 公克），及其他屬於林昭利、尤至昇等物。郭建
    麟嗣於檢察官偵查及法院審判時，對其所為上開販賣第三級
    毒品犯行均坦承自白。
三、案經高雄市政府警察局移送臺灣高雄地方法院檢察署檢察官
    偵查起訴。
     理  由
一、證據能力：
(一)、證人楊慧亭、黃炳煌、楊培婷、陳毓睫、藍乙枚各於警詢之
    陳述，其性質雖屬傳聞證據，惟檢察官、被告郭建麟及其辯
    護人已於本院審理調查上開筆錄予以提示並告以要旨時，由
    檢察官、被告、辯護人表示意見，當事人或辯護人已知上述
    筆錄乃傳聞證據，而就此證據能力均表示無意見，即同意作
    為證據，且本院審酌上開證人警詢陳述作成時，較無人情施
    壓或干擾，亦無不當取供之情形，即就證人於警詢陳述當時
    之原因、過程、內容、功能等外在環境加以觀察，足認證人
    警詢陳述係出於真意之信用性獲得確切保障，而認為以之作
    為本案之證據亦屬適當，依刑事訴訟法第159 條之5 第1 項
    規定，均得為證據。
(二)、證人楊慧亭、黃炳煌、楊培婷、陳毓睫、藍乙枚，及證人即
    原審共同被告尤至昇各於於偵查中經具結之陳述，並未曾提
    及檢察官在偵查時有不法取供之情形，且亦無證據足以證明
    證人上開陳述有顯不可信之情況，被告郭建麟及其辯護人於
    原審及本院均未再聲請詰問上開證人，足可認定業已保障被
    告詰問權，依刑事訴訟法第159 條之1 第2 項規定，均得為
    證據。
(三)、按鑑定人由審判長、受命法官或檢察官就下列之人選任1 人
    或數人充之：就鑑定事項有特別知識經驗者。經政府機關委
    任有鑑定職務者；鑑定之經過及其結果，應命鑑定人以言詞
    或書面報告；法院或檢察官得囑託醫院、學校或其他相當之
    機關、團體為鑑定，或審查他人之鑑定，並準用第203 條至
    第206 條之1 規定，刑事訴訟法第198 條、第206 條第1 項
    、第208 條第1 項分別定有明文。本件卷附之愷他命3 包檢
    驗報告，雖係被告郭建麟以外之人於審判外之書面陳述，然
    高雄市立凱旋醫院係臺灣高雄地方法院檢察署關於毒品鑑定
    之概括選任鑑定機關，此有臺灣高雄地方法院檢察署92年10
    月23日雄檢楠文字第0921000294號函附之「臺灣高雄地方法
    院檢察署檢察長概括選任鑑定人或囑託鑑定機關（團體）名
    冊」足參，則上開尿液檢驗報告，為刑事訴訟法第159 條第
    1 項規定之例外情形，應有證據能力。
(四)、本件通訊監察錄音係偵查犯罪機關依法定程序實施監聽所得
    （參卷附之通訊監察書及附表），而後述卷附之通訊監察錄
    音譯文，雖為偵查犯罪機關單方面製作而為審判外之書面陳
    述，但被告郭建麟於原審及本院均已當庭坦認有此通訊內容
    ，且與其辯護人均已知此部分譯文乃傳聞證據，而就此證據
    能力均表示無意見，即同意作為證據等情，且經本院審理時
    踐行調查證據之程序，自得採為認定犯罪事實之基礎（最高
    法院93年度台上字第6510號判決要旨足參），另本院認為以
    之作為本件論証之證據，均與待證事實具有關聯性，且無證
    據證明此部分譯文有何遭變造或偽造情事，作為本案之證據
    亦屬適當，依刑事訴訟法第159 條之5 第1 項規定，自得為
    證據。
(五)、後述引用之其他卷附書證，而屬於書面之傳聞證據部分，因
    檢察官、被告郭建麟及其辯護人於本院審理調查上開書證予
    以提示並告以要旨時，由檢察官、被告、辯護人表示意見，
    當事人、辯護人已知此等書證乃傳聞證據，而就此證據能力
    均表示無意見，亦未聲明異議，即視為同意作為證據，且本
    院審酌該書證作成時之客觀情狀，並無證據證明此等書證有
    何遭變造或偽造情事，認為以之作為本件論証之證據，均與
    待證事實具有關聯性，作為本案之證據亦屬適當，依刑事訴
    訟法第159 條之5 第1 項規定，均認得為證據。
二、上開事實欄一(一)至(十一)所示之犯罪事實：
(一)、上訴人即被告郭建麟於偵查、原審及本院均坦承不諱，並經
    證人黃炳煌、楊慧亭、楊培婷、陳毓睫、藍乙玫於警詢、偵
    查指證明確（見高雄市政府警察局警卷一第30頁反至第31頁
    反面、第39頁至第39頁反面、99年度偵字第30522 號偵卷第
    57頁至第59頁、第107 頁至第108 頁、第117 頁至第117 頁
    反面、第136 頁至第137 頁），且據證人即共同被告尤至昇
    於偵查具結證述在卷（見99年度偵字第30522 號偵卷第18、
    19頁），復有警方於上址之被告居處執行搜索扣得其所有之
    愷他命3 包，及卷附警方搜索扣押筆錄、扣押物品目錄表、
    扣押物品收據可佐。另未扣案之門號0000000000號行動電話
    ，係屬被告所有一節，亦據其供明（見原審卷第38頁反面）
    ，並有如附表二編號1 至編號11所示之通訊監察譯文附卷可
    憑。此外，警方上開搜索扣押之白色結晶粉末3 包，經送鑑
    定結果，均含有第三級毒品愷他命之成分，皆屬毒品危害防
    制條例第2 條第2 項第3 款所稱之第三級毒品（合計驗後淨
    重為8.732 公克），有高雄市立凱旋醫院100 年1 月8 日高
    市凱醫驗字第14681 號濫用藥物成品檢驗鑑定書（見原審卷
    第96頁）附卷足佐，足認被告郭建麟上開偵、審之任意性自
    白，均核與事實相符，自堪採為對被告論罪之依據。
(二)、政府為杜絕毒品氾濫，毒害人民甚深，再三宣導教民眾遠離
    毒品、媒體之報導既深且廣，對於毒品之禁絕，應為民眾所
    熟悉。又政府對於查緝施用、轉讓及販賣毒品無不嚴格執行
    ，且販賣毒品罪更係重罪，設若無利可圖，衡情一般持有毒
    品者，當不致輕易將持有毒品交付他人。況販賣第三級毒品
    愷他命係違法行為，非可公然為之，亦無公定之價格，不論
    任何包裝，均可任意分裝增減分量，每次買賣價量，亦可能
    隨時依雙方間之關係深淺、資力、需求量及對行情之認知、
    來源是否充裕、查緝是否嚴緊，購買者被查獲時供述購買對
    象之可能性風險之評估等，因而異其標準，並隨時機動調整
    ，非可一概而論，是販賣之利得委難查得實情，販賣之人從
    價差或量差中牟利方式雖異，其意圖營利之非法販賣行為則
    一，茍無任何利益可圖，被告實無甘冒風險，在與購毒者均
    非至親之下，將毒品無償交付。從而，被告應有欲從中賺取
    差額利潤以牟利之意圖，應堪認定。
(三)、綜上所述，被告郭建麟所為上開意圖營利，販賣第三級毒品
    愷他命等犯行，均已事證明確，此等犯行均堪認定。
三、核被告郭建麟就事實欄一(一)至(十一)所為，均係犯毒品危害防制
    條例第4 條第3 項販賣第三級毒品罪。被告郭建麟與原審共
    同被告尤至昇間，就事實欄一(一)、(二)、(七)之犯行，有犯意聯
    絡及行為分擔，應論以共同正犯。被告郭建麟所犯上開11次
    販賣第三級毒品罪，犯意各別，行為互殊，應予分論併罰。
    又被告郭建麟就事實欄一(一)至(十一)所示販賣第三級毒品犯行，
    於偵查及原審、本院審理中均自白犯罪，應依毒品危害防制
    條例第17條第2 項之規定減輕其刑。至於被告及其辯護人雖
    均以被告年紀尚輕，為家中經濟考量，始觸法致罹刑章，請
    求依刑法第59條酌減其刑等語，惟按刑法第59條之減輕其刑
    ，必於犯罪之情狀，在客觀上足以引起一般同情，認為即予
    宣告法定低度刑期，猶嫌過重者，始有其適用（最高法院51
    年度台上第899 號判例），本院審酌被告所為上開販賣第三
    級毒品愷他命之次數達11次之多，危害程度不輕，足認被告
    犯罪情狀，在客觀上顯無足以引起一般同情之情形，依據上
    開說明，本院自無從適用刑法第59條減輕其刑，附此敘明。
四、原判決關於被告郭建麟部分，因認其罪證明確，而適用毒品
    危害防制條例第4 條第3 項、第17條第2 項、第19條第1 項
    ，刑法第11條、第28條、第51條第5 款、第38條第1 項第1
    款等規定，並審酌被告正值青壯年，不思以正途取財，明知
    愷他命經公告列為第三級毒品，竟仍販賣愷他命供人施用以
    牟利，戕害他人人身至深且鉅，危害社會風氣，助長毒品氾
    濫，足以衍生其他犯罪，危害我國社會治安，且販賣次數達
    11次之多，並多次居於主導地位，使原審共同被告尤至昇為
    交付毒品及收取價金之犯行，所為實不足取，惟念及被告犯
    後始終坦承犯行，已有悔悟之態度尚佳，及其犯罪之動機、
    手段、所得利益等一切情狀，分別量處如附表一所示之刑，
    並定其應執行刑為有期徒刑7 年6 月，並敘明：
(一)、毒品危害防制條例對於查獲之製造、運輸、販賣、意圖販賣
    而持有、以非法方法使人施用、引誘他人施用及轉讓第三、
    四級毒品之沒收，並無特別規定，如其行為已構成犯罪，則
    該毒品即屬不受法律保護之違禁物，應回歸刑法之適用，依
    刑法第38條第1 項第1 款之規定沒收之，始為適法（最高法
    院96年台上字第727 號判決可資參照）。又以營利為目的販
    入毒品，經多次販賣後，持有剩餘毒品被查獲，其各次販賣
    毒品行為，固應併合處罰。惟該持有剩餘毒品之低度行為，
    應僅為最後一次販賣毒品之高度行為所吸收，不另論罪。則
    就該查獲之剩餘毒品，祇能於最後一次之販賣毒品罪宣告沒
    收銷燬，不得於各次販賣毒品罪均宣告沒收銷燬（最高法院
    97年度台上字第4068號判決參照）。本件扣得被告郭建麟所
    有之白色結晶粉末3 包（合計驗後淨重8.732 公克），經送
    鑑定結果，係含有第三級毒品愷他命之成分，屬毒品危害防
    制條例第2 條第2 項第3 款所稱之第三級毒品，依上開說明
    ，係屬違禁物即應於被告最後一次販賣第三級毒品罪刑項下
    （即事實欄一(十一)項下），依刑法第38條第1 項第1 款，宣告
    沒收。又上揭毒品之包裝袋因直接包覆該毒品，其上顯留有
    該毒品之殘渣，衡情自難與之析離，當應整體視之為毒品，
    均併予宣告沒收，至鑑驗耗損之毒品愷他命既已滅失，自無
    庸為沒收之諭知。
(二)、門號0000000000號行動電話1 支（含SIM 卡1 枚），為被告
    郭建麟所有，業據其於原審供陳在卷（見原審卷第38頁反面
    ），且屬供其聯絡上開事實欄一(一)至(十一)所示販賣第三級毒品
    愷他命所用之物，雖未扣案，惟無積極證據證明業已滅失，
    應於被告所犯如事實欄(三)至(六)、(八)至(十一)所示罪刑項下，依毒
    品危害防制條例第19條第1 項之規定，分別宣告沒收，如全
    部或一部不能沒收時，追徵其價額；於被告與尤至昇所共犯
    如事實欄(一)、(二)、(七)所示各該罪刑項下，依毒品危害防制條
    例第19條第1 項之規定及共犯連帶原則，宣告被告、尤至昇
    連帶沒收，如全部或一部不能沒收時，由渠等連帶追徵其價
    額。
(三)、按毒品危害防制條例第19條第1 項規定「犯第4 條至第9 條
    、第12條、第13條或第14條第1 項、第2 項之罪者，其供犯
    罪所用或因犯罪所得之財物，均沒收之，如全部或一部不能
    沒收時，追徵其價額或以其財產抵償之」；又共同正犯之犯
    罪所得為新臺幣時，因係合併計算，且於全部或一部不能沒
    收時，以其財產抵償之，為避免執行時發生重複沒收、抵償
    之情形，故各共同正犯之間係採連帶沒收主義，於裁判時僅
    諭知連帶沒收，不得就全體共同正犯之總所得對各該共同正
    犯分別重複諭知沒收；此與罰金刑應分別諭知、分別執行者
    不同（最高法院96年度台上字第3450號判決意旨參照）。本
    件被告郭建麟就事實欄一(三)、(五)、(六)、(九)至(十一)所示販賣第三
    級毒品取得之交易金額，分別為1,200 元、350 元、300 元
    、1,500 元、1,200 元、1,200 元，雖未扣案，惟係其販賣
    第三級毒品所得之財物，應依毒品危害防制條例19條第1 項
    規定，在各該罪刑項下宣告沒收，如全部或一部不能沒收時
    ，以其財產抵償之；又被告與尤至昇就事實欄一(二)、(七)所示
    共同販賣第三級毒品取得之交易價金1,800 元、1,500 元，
    雖未扣案，惟係被告與尤至昇共同販賣第三級毒品所得之財
    物，應依毒品危害防制條例第19條第1 項規定，在被告各該
    罪刑項下，宣告被告、尤至昇連帶沒收，如全部或一部不能
    沒收時，以渠等之財產連帶抵償之。
(四)、扣案之粉橘色圓形錠劑1 顆，經送鑑定結果，係含有第四級
    毒品消西泮之成分，有高雄市立凱旋醫院100 年1 月8 日高
    市凱醫驗字第14681 號濫用藥物成品檢驗鑑定書（見原審法
    院卷第97頁），是該錠劑非屬違禁物，亦乏證據證明係供被
    告上開犯罪所用；另扣案之吸食K 盤2 組、行動電話10支（
    序號分別為000000000000000 、000000000000000 、000000
    000000000 、000000000000000 、000000000000000 、0000
    00000000000 、000000000000000 、000000000000000 、00
    0000000000000 、000000000000000 ），均無證據證明係供
    被告上開犯罪所用或所得之物，且皆非違禁物，均不為沒收
    之諭知。
五、經核原判決關於被告郭建麟部分，上開認事用法，核無不合
    ，所為上開之量刑及定應執行刑亦屬允當。又被告上訴意旨
    主張適用刑法第59條減輕其刑部分，並無理由（如上所述）
    ，另被告雖以其犯後坦承態度良好及其辯護人提出另案刑事
    判決處刑情形，指摘原判決量刑過重等語，然原判決所為被
    告之上開量刑及定應執行刑，均屬已就刑法第57條所列情狀
    審酌，則原判決關於被告之上開量刑，並無有何違反比例及
    平等原則之情；又原判決考量被告所犯上開各罪之合併刑期
    ，因而定被告之上開定應執行刑，亦未踰越刑法第51條第5
    款所定法律之外部性界限，且為反應被告所犯上開販賣第三
    級毒品罪之嚴重性及貫徹刑法量刑公平正義之理念，適用「
    限制加重原則」之量刑原理，對被告給予適度之刑罰折扣，
    亦符合法律授與裁量權之目的，與所適用法規目的之內部性
    界限無違。足認原判決關於被告部分所為之上開定應執行刑
    ，於法亦無不合，即無違反法律外部性界限及內部性界限之
    濫用裁量權限情形；至於被告辯護人提出另案刑事判決處刑
    情形，縱與本件被告屬相同罪名之案件，但具體個案量刑審
    酌依據，本應依個案具體情形予以考量，自難逕以另案刑事
    判決處刑情形遽為指摘原判決之量刑。從而，被告上訴指摘
    原判決量刑過重，亦無理由，被告上訴應予駁回。
六、原判決關於共同被告林昭利、尤至昇部分，均經原審判決確
    定，附此敘明。
據上論斷，應依刑事訴訟法第368 條，判決如主文。
本案經檢察官孫小玲到庭執行職務。
中    華    民    國   100    年    6     月     7    日
              刑事第三庭    審判長法  官  莊崑山
                                  法  官  莊松泉
                                  法  官  張意聰
以上正本證明與原本無異。
如不服本判決應於收受本判決後10日內向本院提出上訴書狀，其
未敘述上訴理由者，並得於提起上訴後10日內向本院補提理由書
狀（均須按他造當事人之人數附繕本）「切勿逕送上級法院」。
中    華    民    國   100    年    6     月    8     日
                                  書記官  王秋淑
附錄本判決論罪科刑法條：
毒品危害防制條例第4 條第3 項
製造、運輸、販賣第三級毒品者，處5 年以上有期徒刑，得併科
新臺幣7 百萬元以下罰金。
 附表一：
┌──┬───────┬──────────────────┐
│編號│犯罪事實      │主  文                              │
├──┼───────┼──────────────────┤
│ 1  │事實欄一（一）│郭建麟共同販賣第三級毒品，處有期徒刑│
│    │之事實        │貳年拾月。未扣案之門號0000000│
│    │（以1,500 元之│一三二號行動電話壹支（含SIM 卡壹枚）│
│    │價格販賣，惟購│，與尤至昇連帶沒收之，如全部或一部不│
│    │毒者賒帳）    │能沒收時，由其與尤至昇連帶追徵其價額│
│    │              │。                                  │
├──┼───────┼──────────────────┤
│ 2  │事實欄一（二）│郭建麟共同販賣第三級毒品，處有期徒刑│
│    │之事實        │貳年拾月。未扣案之門號0000000│
│    │（以1,800 元之│一三二號行動電話壹支（含SIM 卡壹枚）│
│    │價格販賣）    │，與尤至昇連帶沒收之，如全部或一部不│
│    │              │能沒收時，由其與尤至昇連帶追徵其價額│
│    │              │；未扣案之販賣第三級毒品所得新臺幣壹│
│    │              │仟捌佰元與尤至昇連帶沒收，如全部或一│
│    │              │部不能沒收時，以其與尤至昇之財產連帶│
│    │              │抵償之。                            │
├──┼───────┼──────────────────┤
│ 3  │事實欄一（三）│郭建麟販賣第三級毒品，處有期徒刑貳年│
│    │之事實        │捌月。未扣案之門號0000000一三│
│    │（以1,200 元之│二號行動電話壹支（含SIM 卡壹枚），沒│
│    │價格販賣）    │收之，如全部或一部不能沒收時，追徵其│
│    │              │價額；未扣案之販賣第三級毒品所得新臺│
│    │              │幣壹仟貳佰元沒收，如全部或一部不能沒│
│    │              │收時，以其財產抵償之。              │
├──┼───────┼──────────────────┤
│ 4  │事實欄一（四）│郭建麟販賣第三級毒品，處有期徒刑貳年│
│    │之事實        │拾月。未扣案之門號0000000一三│
│    │（以1,500 元之│二號行動電話壹支（含SIM 卡壹枚），沒│
│    │價格販賣，惟購│收之，如全部或一部不能沒收時，追徵其│
│    │毒者賒帳）    │價額。                              │
├──┼───────┼──────────────────┤
│ 5  │事實欄一（五）│郭建麟販賣第三級毒品，處有期徒刑貳年│
│    │之事實        │捌月。未扣案之門號0000000一三│
│    │（以350 元之價│二號行動電話壹支（含SIM 卡壹枚），沒│
│    │格販賣）      │收之，如全部或一部不能沒收時，追徵其│
│    │              │價額；未扣案之販賣第三級毒品所得新臺│
│    │              │幣參佰伍拾元沒收，如全部或一部不能沒│
│    │              │收時，以其財產抵償之。              │
├──┼───────┼──────────────────┤
│ 6  │事實欄一（六）│郭建麟販賣第三級毒品，處有期徒刑貳年│
│    │之事實        │捌月。未扣案之門號0000000一三│
│    │（以300 元之價│二號行動電話壹支（含SIM 卡壹枚），沒│
│    │格販賣）      │收之，如全部或一部不能沒收時，追徵其│
│    │              │價額；未扣案之販賣第三級毒品所得新臺│
│    │              │幣參佰元沒收，如全部或一部不能沒收時│
│    │              │，以其財產抵償之。                  │
├──┼───────┼──────────────────┤
│ 7  │事實欄一（七）│郭建麟共同販賣第三級毒品，處有期徒刑│
│    │之事實        │貳年拾月。未扣案之門號0000000│
│    │（以1,500 元之│一三二號行動電話壹支（含SIM 卡壹枚）│
│    │價格販賣）    │，與尤至昇連帶沒收之，如全部或一部不│
│    │              │能沒收時，由其與尤至昇連帶追徵其價額│
│    │              │；未扣案之販賣第三級毒品所得新臺幣壹│
│    │              │仟伍佰元與尤至昇連帶沒收，如全部或一│
│    │              │部不能沒收時，以其與尤至昇之財產連帶│
│    │              │抵償之。                            │
├──┼───────┼──────────────────┤
│ 8  │事實欄一（八）│郭建麟販賣第三級毒品，處有期徒刑貳年│
│    │之事實        │拾月。未扣案之門號0000000一三│
│    │（以1,500 元之│二號行動電話壹支（含SIM 卡壹枚），沒│
│    │價格販賣，惟購│收之，如全部或一部不能沒收時，追徵其│
│    │毒者賒帳）    │價額。                              │
├──┼───────┼──────────────────┤
│ 9  │事實欄一（九）│郭建麟販賣第三級毒品，處有期徒刑貳年│
│    │之事實        │拾月。未扣案之門號0000000一三│
│    │（以1,500 元之│二號行動電話壹支（含SIM 卡壹枚），沒│
│    │價格販賣）    │收之，如全部或一部不能沒收時，追徵其│
│    │              │價額；未扣案之販賣第三級毒品所得新臺│
│    │              │幣壹仟伍佰元沒收，如全部或一部不能沒│
│    │              │收時，以其財產抵償之。              │
├──┼───────┼──────────────────┤
│ 10 │事實欄一（十）│郭建麟販賣第三級毒品，處有期徒刑貳年│
│    │之事實        │捌月。未扣案之門號0000000一三│
│    │（以1,200 元之│二號行動電話壹支（含SIM 卡壹枚），沒│
│    │價格販賣）    │收之，如全部或一部不能沒收時，追徵其│
│    │              │價額；未扣案之販賣第三級毒品所得新臺│
│    │              │幣壹仟貳佰元沒收，如全部或一部不能沒│
│    │              │收時，以其財產抵償之。              │
├──┼───────┼──────────────────┤
│ 11 │事實欄一（十一）│郭建麟販賣第三級毒品，處有期徒刑貳年│
│    │之事實        │捌月。扣案之第三級毒品愷他命參包（合│
│    │（以1,200 元之│計驗後淨重捌點柒參貳公克）暨其包裝袋│
│    │價格販賣）    │參只，均沒收之；未扣案之門號○九七三│
│    │              │三九四一三二號行動電話壹支（含SIM 卡│
│    │              │壹枚），沒收之，如全部或一部不能沒收│
│    │              │時，追徵其價額；未扣案之販賣第三級毒│
│    │              │品所得新臺幣壹仟貳佰元沒收，如全部或│
│    │              │一部不能沒收時，以其財產抵償之。    │
└──┴───────┴──────────────────┘
 附表二：
┌──┬────┬─────────────────────┬────┐
│編號│犯罪事實│通訊監察譯文                              │來源出處│
├──┼────┼─────────────────────┼────┤
│ 1  │如事實欄│（1）99/05/10，02：29：32，被告郭建麟（下 │警卷二第│
│    │一（一）│     稱A ，即0000000000號行動電話持有者） │25頁、偵│
│    │所示之事│     與證人藍乙玫（下稱B ，即0000000000號 │卷第120 │
│    │實      │     行動電話持有者）通話內容：           │頁      │
│    │        │B：喂，你在哪裡？                         │        │
│    │        │A：他（指弟弟）在睡覺阿。                 │        │
│    │        │B：是喔，阿你是誰阿？                     │        │
│    │        │A：志昇（音同）。                         │        │
│    │        │B ：喔，志昇（音同）喔，我王小梅（音同）拉│        │
│    │        │。                                        │        │
│    │        │A：我知道阿，對阿。                       │        │
│    │        │B：你是在博愛跟明誠那裡嘛？               │        │
│    │        │A：對。                                   │        │
│    │        │B ：哎，就是…我要…我想一下我要怎麼講阿？│        │
│    │        │我要向他調小姐（指買毒品）吶。            │        │
│    │        │A ：有喔，幾位？                          │        │
│    │        │B ：5 位（買5 ），沒有，我是因為朋友要來，│        │
│    │        │我教他順便幫我拿，然後我明天再付錢給他。  │        │
│    │        │A ：是喔，我看小姐有沒有來上班，我剛來而已│        │
│    │        │，我看如果有的話我再打給你好嗎？B         │        │
│    │        │A：好阿好阿。                             │        │
│    │        │（2）99/05/10，02：34：10，被告郭建麟（下 │        │
│    │        │     稱A ，即0000000000號行動電話持有者） │        │
│    │        │     與證人藍乙玫（下稱B ，即0000000000號 │        │
│    │        │     行動電話持有者）通話內容：           │        │
│    │        │A告知B要等弟弟起床才有小姐（毒品）        │        │
├──┼────┼─────────────────────┼────┤
│ 2  │如事實欄│（1）99/05/16，19：57：07，被告郭建麟（下 │警卷一第│
│    │一（二）│     稱A ，即0000000000號行動電話持有者） │45頁    │
│    │所示之事│     與證人楊慧亭（下稱B ，即0000000000號 │        │
│    │實      │     行動電話持有者）通話內容：           │        │
│    │        │B ：喂，我到了，我要10個人（買10）喔。    │        │
│    │        │A：好。                                   │        │
├──┼────┼─────────────────────┼────┤
│ 3  │如事實欄│（1）99/05/18，15：37：28，被告郭建麟（下 │警卷一第│
│    │一（三）│     稱A ，即0000000000號行動電話持有者） │45頁反  │
│    │所示之事│     與證人楊慧亭（下稱B ，即0000000000號 │        │
│    │實      │     行動電話持有者）通話內容：           │        │
│    │        │B 發送簡訊予A ：我到了我要10個人（要買10個│        │
│    │        │）。                                      │        │
│    │        │（2）99/05/18，15：37：40，被告郭建麟（下 │        │
│    │        │     稱A ，即0000000000號行動電話持有者） │        │
│    │        │     與證人楊慧亭（下稱B ，即0000000000號 │        │
│    │        │     行動電話持有者）通話內容：           │        │
│    │        │B：喂。                                   │        │
│    │        │A：你速度不會太快嗎？                     │        │
│    │        │B：我打給他都不接啊。                     │        │
│    │        │A：手機放在車上。                         │        │
│    │        │B：啊，哭么啊，你在那？                   │        │
│    │        │A：你在那？                               │        │
│    │        │B：我在樓下啊。                           │        │
│    │        │A：好，等我，等我二分鐘，馬上到。         │        │
│    │        │B：喔，好，拜拜。                         │        │
├──┼────┼─────────────────────┼────┤
│ 4  │如事實欄│（1）99/05/20，12：05：58，被告郭建麟（下 │偵卷第  │
│    │一（四）│     稱A ，即0000000000號行動電話持有者） │120頁   │
│    │所示之事│     與證人藍乙玫（下稱B ，即0000000000號 │        │
│    │實      │     行動電話持有者）通話內容：           │        │
│    │        │B：喂。                                   │        │
│    │        │A：在睡覺喔。                             │        │
│    │        │B：你可以來我一下嗎？                     │        │
│    │        │A：在那裡？                               │        │
│    │        │B：你是誰啊？                             │        │
│    │        │A：上次那個。                             │        │
│    │        │B ：喔，一樣這個，一樣的喔，你要跟他講，哎│        │
│    │        │，我想一下，我要講怎樣？哎，我不會講，哎，│        │
│    │        │要多一點。                                │        │
│    │        │A：你有在線上嗎？                         │        │
│    │        │B：有啊。                                 │        │
│    │        │（2）99/05/20，12：20：17，被告郭建麟（下 │        │
│    │        │     稱A ，即0000000000號行動電話持有者） │        │
│    │        │     與證人藍乙玫（下稱B ，即0000000000號 │        │
│    │        │     行動電話持有者）通話內容：           │        │
│    │        │A：喂，你上來。                           │        │
│    │        │B：你在那裡？                             │        │
│    │        │A：我在丁丁。                             │        │
│    │        │（3）99/05/20，12：23：50，被告郭建麟（下 │        │
│    │        │     稱A ，即0000000000號行動電話持有者） │        │
│    │        │     與證人藍乙玫（下稱B ，即0000000000號 │        │
│    │        │     行動電話持有者）通話內容：           │        │
│    │        │B：喂。                                   │        │
│    │        │A：要下去要下去了。                       │        │
│    │        │B：快一點啦。                             │        │
├──┼────┼─────────────────────┼────┤
│ 5  │如事實欄│（1）99/05/20，23：28：18，被告郭建麟（下 │警卷第34│
│    │一（五）│     稱A ，即0000000000號行動電話持有者） │頁反    │
│    │所示之事│     與證人黃炳隍（下稱B ，即0000000000號 │        │
│    │實      │     行動電話持有者）通話內容：           │        │
│    │        │B ：喂，我看你有沒有辦法先幫我處理一包（指│        │
│    │        │毒品）？                                  │        │
│    │        │A：什麼啊，你再說一次。                   │        │
│    │        │B：我的……那種，看你要……因為我很愛睏   │        │
│    │        │A：什麼東西啊 ，我聽不懂。                │        │
│    │        │B：就那個，我老婆常常在找你的啦。         │        │
│    │        │A ：喔，你另外剛才說的那個（指毒品）你還要│        │
│    │        │嗎？                                      │        │
│    │        │B：那個（指毒品）一樣啊？                 │        │
│    │        │A ：喔，那個（指毒品）等一下啦，等我朋友來│        │
│    │        │啦。                                      │        │
│    │        │B：喔，你那個（指毒品）要先下來嗎？       │        │
│    │        │A：你到了嗎？                             │        │
│    │        │B：還沒啊，我現在還在九如路？             │        │
│    │        │A：你到了打給我。                         │        │
│    │        │（2）99/05/20，23：58：01，被告郭建麟（下 │        │
│    │        │     稱A ，即0000000000號行動電話持有者） │        │
│    │        │     與證人黃炳隍（下稱B ，即0000000000號 │        │
│    │        │     行動電話持有者）通話內容：           │        │
│    │        │B：喔，快到了。                           │        │
│    │        │A：嗯。                                   │        │
│    │        │（3）99/05/21，00：01：18，被告郭建麟（下 │        │
│    │        │     稱A ，即0000000000號行動電話持有者） │        │
│    │        │     與證人黃炳隍（下稱B ，即0000000000號 │        │
│    │        │     行動電話持有者）通話內容：           │        │
│    │        │B：還沒下來？                             │        │
│    │        │A：要下去了。                             │        │
│    │        │（4）99/05/21，00：35：25，被告郭建麟（下 │        │
│    │        │     稱A ，即0000000000號行動電話持有者） │        │
│    │        │     與證人黃炳隍（下稱B ，即0000000000號 │        │
│    │        │     行動電話持有者）通話內容：           │        │
│    │        │A：你在那裡？                             │        │
│    │        │B：樓下，好久吶。                         │        │
│    │        │A：哭么，你又沒打給我。                   │        │
│    │        │B：我等你啊。                             │        │
│    │        │A：剛才我朋友不是下去了嗎？               │        │
│    │        │B：對啊？                                 │        │
│    │        │A：你現在是另外一個是嗎？                 │        │
│    │        │B：沒有，我現在一樣在樓下這裡。           │        │
│    │        │A：我是說你等我朋友來那個（指毒品）要嗎？ │        │
│    │        │B：對啊                                   │        │
│    │        │A：好好好，我朋友到了，我下去了？         │        │
│    │        │B：你要下來了啊。                         │        │
│    │        │（5）99/05/21，00：48：11，被告郭建麟（下 │        │
│    │        │     稱A ，即0000000000號行動電話持有者） │        │
│    │        │     與證人黃炳隍（下稱B ，即0000000000號 │        │
│    │        │     行動電話持有者）通話內容：           │        │
│    │        │B：我這裡稍微有問題。                     │        │
│    │        │A：是怎樣？                               │        │
│    │        │B：我有跟你朋友講了。                     │        │
│    │        │A：他上來了嗎？                           │        │
│    │        │B：有啊，他上去了。                       │        │
│    │        │A：是怎樣？我問他就好了？                 │        │
│    │        │B：你問他就好了。                         │        │
├──┼────┼─────────────────────┼────┤
│ 6  │如事實欄│（1）99/05/21，22：46：23，被告郭建麟（下 │偵卷第  │
│    │一（六）│     稱A ，即0000000000號行動電話持有者） │112頁   │
│    │所示之事│     與證人陳毓睫（下稱B ，即0000000000號 │        │
│    │實      │     行動電話持有者）通話內容：           │        │
│    │        │B：你在那裡啊？                           │        │
│    │        │A：凹仔底啊。                             │        │
│    │        │B：你過來找我一下好嗎？                   │        │
│    │        │A：好。                                   │        │
│    │        │（2）99/05/21，23：43：34，被告郭建麟（下 │        │
│    │        │     稱A ，即0000000000號行動電話持有者） │        │
│    │        │     與證人陳毓睫（下稱B ，即0000000000號 │        │
│    │        │     行動電話持有者）通話內容：           │        │
│    │        │B：你是從美國騎過來是不是？               │        │
│    │        │A ：沒有，我在跟別人講話，我馬上過去了，不│        │
│    │        │好意思。                                  │        │
│    │        │B：快點，我要出門了。                     │        │
│    │        │（3）99/05/22，00：28：30，被告郭建麟（下 │        │
│    │        │     稱A ，即0000000000號行動電話持有者） │        │
│    │        │     與證人陳毓睫（下稱B ，即0000000000號 │        │
│    │        │     行動電話持有者）通話內容：           │        │
│    │        │A：你還在公司嗎？                         │        │
│    │        │B：我現在人在凹仔底。                     │        │
│    │        │A：真的假的啊？                           │        │
│    │        │B：不然你在哪裡啊？                       │        │
│    │        │A：我在你公司門口。                       │        │
│    │        │B：和誰啊？                               │        │
│    │        │A：我，和我朋友。                         │        │
│    │        │B：是喔，你要等我一下喔？                 │        │
│    │        │A：要很久嗎？                             │        │
│    │        │B：不會吧？                               │        │
│    │        │A：還是你等一下回來再打給我好了？         │        │
│    │        │B：好。                                   │        │
│    │        │（4）99/05/22，00：57：39，被告郭建麟（下 │        │
│    │        │     稱A ，即0000000000號行動電話持有者） │        │
│    │        │     與證人陳毓睫（下稱B ，即0000000000號 │        │
│    │        │     行動電話持有者）通話內容             │        │
│    │        │B：喂，來找我。                           │        │
│    │        │A：好。                                   │        │
├──┼────┼─────────────────────┼────┤
│ 7  │如事實欄│（1）99/05/22，01：24：08，被告郭建麟（下 │偵卷第  │
│    │一（七）│     稱A ，即0000000000號行動電話持有者） │112頁   │
│    │所示之事│     與證人陳毓睫（下稱B ，即0000000000號 │        │
│    │實      │     行動電話持有者）通話內容：           │        │
│    │        │A ：我叫我朋友（指尤至昇）過去了，快到了快│        │
│    │        │到了。                                    │        │
│    │        │B：要捉狂了。                             │        │
│    │        │A：歹勢啦，你剛才打給我，我就叫他出去了。 │        │
│    │        │（2）99/05/22，01：30：44，被告郭建麟（下 │        │
│    │        │     稱A ，即0000000000號行動電話持有者） │        │
│    │        │     與證人陳毓睫（下稱B ，即0000000000號 │        │
│    │        │     行動電話持有者）通話內容：           │        │
│    │        │A：他到了，你出來。                       │        │
│    │        │B：他到了喔，我不在了呢？                 │        │
│    │        │A：你不在了？                             │        │
│    │        │B：對啊，讓他多等一下吧？                 │        │
│    │        │A：要很久嗎？                             │        │
│    │        │B：好啦，我出去我出去了啦？               │        │
│    │        │A：好。                                   │        │
├──┼────┼─────────────────────┼────┤
│ 8  │如事實欄│（1）99/06/07，03：07：40，被告郭建麟（下 │偵卷第  │
│    │一（八）│     稱A ，即0000000000號行動電話持有者） │120頁反 │
│    │所示之事│     與證人藍乙玫（下稱B ，即0000000000號 │        │
│    │實      │     行動電話持有者）通話內容：           │        │
│    │        │B告知A要過去找A                           │        │
│    │        │（2）99/06/07，03：19：14，被告郭建麟（下 │        │
│    │        │     稱A ，即0000000000號行動電話持有者） │        │
│    │        │     與證人藍乙玫（下稱B ，即0000000000號 │        │
│    │        │     行動電話持有者）通話內容：           │        │
│    │        │B：喂，SEVEN的那裡啊？                    │        │
│    │        │A：你在那裡的SEVEN啊？                    │        │
│    │        │B：明誠路SEVEN啊。                        │        │
│    │        │A：好好好，不然你在那裡好了？             │        │
│    │        │B：哎呦，會很久嗎？你快點喔。             │        │
│    │        │（3）99/06/07，03：20：46，被告郭建麟（下 │        │
│    │        │     稱A ，即0000000000號行動電話持有者） │        │
│    │        │     與證人藍乙玫（下稱B ，即0000000000號 │        │
│    │        │     行動電話持有者）通話內容：           │        │
│    │        │B：你跟我說美術幾路啊？美術東幾路啊？     │        │
│    │        │A：美術館路啦。                           │        │
│    │        │B：美術館路，美術館在那一邊啊？           │        │
│    │        │A：東四路一直騎就可以看到了。             │        │
│    │        │B：東四路，我現在在明誠路要轉左邊喔？     │        │
│    │        │A：美術東西路喔？                         │        │
│    │        │B：沒啦。                                 │        │
│    │        │A：我現在在美術東西路吶。                 │        │
│    │        │B：你知道醫院在那嗎？                     │        │
│    │        │A：什麼醫院啊？                           │        │
│    │        │B：醫院啊？                               │        │
│    │        │A：聯合醫院有沒有，中華路的醫院。         │        │
│    │        │B：哎呦，我現在在美術東戲路，然後左轉嘛？ │        │
│    │        │A：四路啦。                               │        │
│    │        │B ：四路喔，我不之道路，我看一下，那裡有一│        │
│    │        │間SEVEN喔。                               │        │
│    │        │A：對啦。                                 │        │
│    │        │B：那棟叫什麼啦？                         │        │
│    │        │A：沒有啦，SEVEN啦。                      │        │
│    │        │B：美術東五路，我現在在美術東五路。       │        │
│    │        │A：你在那裡等我，你在那裡等我。           │        │
│    │        │B：我知道了，再過一條路對不對？           │        │
│    │        │A：好，拜拜。                             │        │
│    │        │（4）99/06/07，03：23：35，被告郭建麟（下 │        │
│    │        │     稱A ，即0000000000號行動電話持有者） │        │
│    │        │     與證人藍乙玫（下稱B ，即0000000000號 │        │
│    │        │     行動電話持有者）通話內容：           │        │
│    │        │B：吼，你還沒出來。                       │        │
│    │        │A：我要出門了。                           │        │
│    │        │B：我到了啦。                             │        │
│    │        │A：拜拜。                                 │        │
├──┼────┼─────────────────────┼────┤
│ 9  │如事實欄│（1）99/06/07，22：30：39，被告郭建麟（下 │警卷一第│
│    │一（九）│     稱A ，即0000000000號行動電話持有者） │66頁    │
│    │所示之  │     與證人楊培婷（下稱B ，即0000000000號 │        │
│    │事實    │     行動電話持有者）通話內容：           │        │
│    │        │B ：繼續。我不知道美術館在那裡，我是要到那│        │
│    │        │你找你啊？                                │        │
│    │        │A：那個，美術館路你知不知道？             │        │
│    │        │B：美術館路？                             │        │
│    │        │A：嘿。                                   │        │
│    │        │B：要怎麼騎？                             │        │
│    │        │A：我想一下。巧克力之前住的這裡你不知道？ │        │
│    │        │B：巧克力我不知道。在中華路喔？           │        │
│    │        │A：嘿。                                   │        │
│    │        │B：然後吶？                               │        │
│    │        │A：然後，中華藝校你知道嗎？               │        │
│    │        │B：不知道。                               │        │
│    │        │A：中華路跟美術館路就對了，很好找。       │        │
│    │        │B：我是要騎到中華路……                   │        │
│    │        │A：你騎到中華路右手邊有一間SEVEN就是了。  │        │
│    │        │B：我到SEVEN打給你嗎？                    │        │
│    │        │A：對。                                   │        │
│    │        │B：好，我到SEVEN打給你，我先找一下。      │        │
│    │        │（2）99/06/07，22：43：03，被告郭建麟（下 │        │
│    │        │     稱A ，即0000000000號行動電話持有者） │        │
│    │        │     與證人楊培婷（下稱B ，即0000000000號 │        │
│    │        │     行動電話持有者）通話內容：           │        │
│    │        │B：到了。                                 │        │
├──┼────┼─────────────────────┼────┤
│ 10 │如事實欄│（1）99/06/08，13：21：07，被告郭建麟（下 │警卷一第│
│    │一（十）│     稱A ，即0000000000號行動電話持有者） │36頁反  │
│    │所示之事│     與證人黃炳隍（下稱B ，即0000000000號 │        │
│    │實      │     行動電話持有者）通話內容：           │        │
│    │        │B：你在那裡啊？                           │        │
│    │        │A：一樣啊。                               │        │
│    │        │B ：我現在過去找你啊，我要那個，我想看看，│        │
│    │        │沒有沒有，不是啦，我要那個四號餐喔。      │        │
│    │        │A：喔。                                   │        │
│    │        │B：拜拜。                                 │        │
│    │        │（2）99/06/08，14：07：54，被告郭建麟（下 │        │
│    │        │     稱A ，即0000000000號行動電話持有者） │        │
│    │        │     與證人黃炳隍（下稱B ，即0000000000號 │        │
│    │        │     行動電話持有者）通話內容：           │        │
│    │        │B ：下來喔，我要去掛急診室了，我在等你的午│        │
│    │        │餐。                                      │        │
│    │        │A：好好好。                               │        │
│    │        │B：好，拜拜。                             │        │
│    │        │（3）99/06/08，14：07：54，被告郭建麟（下 │        │
│    │        │     稱A ，即0000000000號行動電話持有者） │        │
│    │        │     與證人黃炳隍（下稱B ，即0000000000號 │        │
│    │        │     行動電話持有者）通話內容：           │        │
│    │        │B：喂，在昨天那裡還是SEVEN。              │        │
│    │        │A：SEVEN啊。                              │        │
│    │        │B：喔。                                   │        │
│    │        │A：我不是跟你說再開前面一點。             │        │
│    │        │B：啊？                                   │        │
│    │        │A ：再開前面一點你就看到SEVEN 了，我不是有│        │
│    │        │告訴你。                                  │        │
│    │        │B：再前面一點？沒看到。                   │        │
│    │        │A：你昨天不是……                         │        │
│    │        │B：喔，我看到了，好，拜拜。               │        │
│    │        │A：喂，你要幾號餐（指買多少）啊？         │        │
│    │        │B：5號，5號好了。                         │        │
│    │        │A：你昨天不是吃2號餐（指毒品）嗎？        │        │
│    │        │B：對啊。我改5號餐（指毒品）啊。          │        │
│    │        │A：喔，好。                               │        │
│    │        │（4）99/06/08，14：10：03，被告郭建麟（下 │        │
│    │        │     稱A ，即0000000000號行動電話持有者） │        │
│    │        │     與證人黃炳隍（下稱B ，即0000000000號 │        │
│    │        │     行動電話持有者）通話內容：           │        │
│    │        │A：喂，比昨天還多就對了嗎？               │        │
│    │        │B：啊？                                   │        │
│    │        │A：比昨天還多嗎？                         │        │
│    │        │B：對啊對啊對啊？                         │        │
│    │        │A：喔，好。                               │        │
│    │        │（5）99/06/08，14：21：38，被告郭建麟（下 │        │
│    │        │     稱A ，即0000000000號行動電話持有者） │        │
│    │        │     與證人黃炳隍（下稱B ，即0000000000號 │        │
│    │        │     行動電話持有者）通話內容：           │        │
│    │        │B：喂。                                   │        │
│    │        │A：你在那裡啊？                           │        │
│    │        │B：SEVEN啊。                              │        │
│    │        │A：喔，我看到你了。                       │        │
├──┼────┼─────────────────────┼────┤
│ 11 │如事實欄│（1）99/06/12，07：18：52，被告郭建麟（下 │警卷一第│
│    │一（十一）│     稱A ，即0000000000號行動電話持有者） │48頁    │
│    │所示之事│     與證人楊慧亭（下稱B ，即0000000000號 │        │
│    │實      │     行動電話持有者）通話內容：           │        │
│    │        │B：你要睡覺了嗎？                         │        │
│    │        │A：我還沒啊。                             │        │
│    │        │B：你還沒？                               │        │
│    │        │A：等一下要睡了。                         │        │
│    │        │B：等一下才要睡，我現在過去找你。         │        │
│    │        │A：現在？                                 │        │
│    │        │B：對。                                   │        │
│    │        │A：你知道在哪裡嗎？                       │        │
│    │        │B：不太記得。                             │        │
│    │        │A ：我應該是沒那麼早睡，你等一下不是要上班│        │
│    │        │嗎？                                      │        │
│    │        │B：啊？                                   │        │
│    │        │A：你不用上班嗎？                         │        │
│    │        │B：我沒辦法啊，我要照顧他啊。             │        │
│    │        │A：照顧他？                               │        │
│    │        │B ：我要照顧我丈夫（指黃炳隍）啊，他在醫院│        │
│    │        │啊。                                      │        │
│    │        │A：在醫院？                               │        │
│    │        │B：他住院啊。                             │        │
│    │        │A：住院還可以跑出來喔？                   │        │
│    │        │B：偷跑出去的啊。                         │        │
│    │        │A：喔。                                   │        │
│    │        │B：對啊，他不是跟你買三號餐（指毒品）？   │        │
│    │        │A：啊                                     │        │
│    │        │B：他不是跟你買三號餐（指毒品）？         │        │
│    │        │A：他來這裡跟我買粥啊。                   │        │
│    │        │B ：對啊，我沒辦法啦，沒辦法……見面在說好│        │
│    │        │不好？                                    │        │
│    │        │A：好。                                   │        │
│    │        │B ：我想一下，我想一下，我頭會痛死，什麼路│        │
│    │        │啊？                                      │        │
│    │        │A：我也不知道怎麼講。                     │        │
│    │        │B：不然你有辦法出來嗎？                   │        │
│    │        │A：那裡啊？                               │        │
│    │        │B：我是住在高醫啊。                       │        │
│    │        │A：高醫？                                 │        │
│    │        │B：對啊。                                 │        │
│    │        │A：會很趕嗎？                             │        │
│    │        │B ：因為我身上剩二百元，我還要幫他買中午，│        │
│    │        │對啊，我身上剩二百元，我是要怎麼花啊。    │        │
│    │        │A：所以現在呢？                           │        │
│    │        │B ：對啊，所以我現在……你應該知道我的意思│        │
│    │        │。                                        │        │
│    │        │A：先跟我借喔？                           │        │
│    │        │B：對。                                   │        │
│    │        │A ：喔，我了解啊。我回來再打給你，因為我要│        │
│    │        │先去找人。                                │        │
│    │        │B：喔，OKOK，拜拜。                       │        │
│    │        │（2）99/06/12，07：46：54，被告郭建麟（下 │        │
│    │        │     稱A，即0000000000號行動電話持有者）與│        │
│    │        │     證人楊慧亭（下稱B ，即0000000000號行 │        │
│    │        │     動電話持有者）通話內容：             │        │
│    │        │B：喂，我現在過去找你喔。                 │        │
│    │        │A：好。                                   │        │
│    │        │B：好，拜。                               │        │
│    │        │（3）99/06/12，07：58：38，被告郭建麟（下 │        │
│    │        │     稱A ，即0000000000號行動電話持有者） │        │
│    │        │     與證人楊慧亭（下稱B ，即0000000000號 │        │
│    │        │     行動電話持有者）通話內容：           │        │
│    │        │B：喂，我到了。                           │        │
│    │        │A：你在那裡啊？SEVEN喔？                  │        │
│    │        │B：SEVEN。                                │        │
│    │        │A：好                                     │        │
│    │        │B：好，拜拜。                             │        │
└──┴────┴─────────────────────┴────┘